臺灣桃園地方法院民事裁定　　　　　　　 110年度亡字第26號
聲　請　人　臺灣桃園地方檢察署檢察官

代　理　人　施瑩惟　
相　對　人
即　失蹤人　鍾草妹　　失蹤前最後住所：籍設桃園市○○區○


上列聲請人聲請宣告相對人死亡事件，本院裁定如下：
    主  文
宣告鍾草妹（女，民國0 年0 月0 日生，身分證統一編號：Z000000000號，失蹤前最後住所：籍設桃園市○○區○○○街000 號
）於民國105 年9 月25日下午12時死亡。
聲請程序費用由相對人遺產負擔。
    理  由
一、聲請意旨以：相對人為民國0 年0 月0 日生，已年逾80歲以
    上，原設籍於彰化縣，後戶籍遷至桃園市○○區○○路00號
    ，但並未實際居住在上址，桃園市桃園區戶政事務所派員訪
    查後確認行方不明，於102 年9 月24日將其戶籍逕遷至桃園
    區戶政事務所，並通報桃園市政府警察局桃園分局，由該分
    局於102 年9 月25日受理登記鍾草妹為失蹤人口，失蹤人迄
    今仍未尋獲，其至登記為失蹤人口時已年逾80歲，失蹤迄今
    已逾3 年，前經聲請鈞院准以110 年度亡字第26號公示催告
    ，並刊登新聞紙在案，現申報期間屆滿，未據失蹤人陳報其
    生存，或知失蹤人生死者，陳報其所知。為此，爰依法聲請
    准予宣告相對人死亡等語。
二、經查，聲請人主張之上開事實，業據提出桃園市桃園區戶政
    事務所109 年9 月1 日桃市桃戶字第1090011485號函、戶籍
    資料、失蹤人口特殊註記資料、入出境資訊連結作業、健保
    資訊連結作業查詢紀錄、桃園市政府警察局桃園分局109 年
    11月3 日桃戶警分防字第1090064008號函為證，又經本院依
    職權調取相對人健保、勞保投保資料、收入及所得資料，均
    查無相對人之健保、勞保投保紀錄或健保就醫紀錄，亦無任
    何所得收入，復查無相對人入出境紀錄。前經准許對相對人
    為公示催告，業經聲請人於110 年7 月22日將本院民事公示
    催告裁定刊登新聞紙在案，有其提出新聞紙乙份在卷可稽，
    核均與聲請人上開主張相符，自堪信為真實。
三、按失蹤人失蹤滿7 年後，法院得因利害關係人或檢察官之聲
    請，為死亡之宣告；失蹤人為80歲以上者，得於失蹤滿3 年
    後，為死亡之宣告。宣告死亡之裁定，利害關係人或檢察官
    得聲請之。民法第8 條第1 項、第2 項、家事事件法第155
    條分別定有明文。又宣告死亡之裁定應確定死亡之時。受死
    亡宣告者，以判決內所確定死亡之時，推定其為死亡。前項
    死亡之時，應為前條各項所定期間最後日終止之時，但有反
    證者，不在此限。家事事件法第第159 條第1 項、民法第9
    條亦分別定有明文。查，聲請人係以相對人為3 年8 月8 日
    生，自102 年9 月25日註記為失蹤人口時，已經滿80歲以上
    ，自斯時起即音訊杳然，迄今生死不明，經本院公示催告在
    案，今申報期已屆滿，未據失蹤人陳報其生存或知其生死者
    陳報其所知，而聲請人為檢察官，自得於相對人失蹤滿3 年
    後，聲請對之為死亡宣告，揆諸上揭規定，自屬有據。又相
    對人係於102 年9 月25日註記為失蹤人口，計至105 年9 月
    25日屆滿3 年，自應推定相對人於是日下午12時為死亡之時
    ，准予依法宣告。
四、依家事事件法第154條第3項，裁定如主文。
中    華    民    國   110    年    10    月    26    日
                  家事法庭    法  官  林文慧
以上正本係照原本作成。
如對本裁定抗告須於裁定送達後10日內向本院提出抗告狀。
                              書記官  蘇珮瑄
中    華    民    國   110    年    10    月    26    日